臺灣花蓮地方法院刑事判決　　　　　　　 94年度訴字第290號
公　訴　人　臺灣花蓮地方法院檢察署檢察官
被　　　告　甲○○
上列被告因違反毒品危害防制條例案件，經檢察官提起公訴（94
年度核退毒偵字第35號），本院依簡式審判程序判決如下：
    主  文
甲○○連續施用第一級毒品，累犯，處有期徒刑捌月；又連續施
用第二級毒品，累犯，處有期徒刑捌月，扣案安非他命壹包（含
袋重壹點捌公克）沒收銷燬之，扣案之吸食器壹組沒收。應執行
有期徒刑壹年貳月，扣案安非他命壹包（含袋重壹點捌公克）沒
收銷燬之，扣案之吸食器壹組沒收。
    事  實
一、甲○○前於民國89年間因施用毒品案件，經本院裁定送觀察
    、勒戒後，認無繼續施用毒品之傾向，由臺灣花蓮地方法院
    檢察署檢察官以89年度毒偵字第503 號為不起訴處分確定。
    嗣於89年間又再犯施用第二級毒品安非他命案件，經送觀察
    、勒戒後，認有繼續施用毒品傾向，經裁定送強制戒治，之
    後於91年11月29日停止強制戒治交付保護管束，並於92年3
    月9 日保護管束期滿。另由台灣花蓮地方法院檢察署檢察官
    以91年度毒偵緝字第18號聲請簡易判決處刑，本院於91年5
    月23日以91年度花簡字第92號判處有期徒刑4 月並得易科罰
    金確定，嗣於92年8 月14日執行完畢出監。頃又因施用第二
    級毒品安非他命案件，經本院於94年4 月5 日以94年度花簡
    字第162 號判決，判處有期徒刑6 月確定在案。詎甲○○仍
    未能戒除毒癮，復分別基於施用第一級毒品海洛因及第二級
    毒品安非他命之概括犯意，於94年5 月中旬某日起迄同年6
    月12日晚上7 時許，均在花蓮縣秀林鄉佳民村佳民109 號住
    處內，以將海洛因粉末摻於香菸內點火燃燒吸嗅所生氣體之
    方式，約每3 至4 天施用一次；而安非他命則係以置於鋁箔
    紙上，在其下以火燒烤，使生煙霧，並以口、鼻吸其煙氣之
    方式，約每2 至3 天施用一次，分別連續施用第一級毒品海
    洛因及第二級毒品安非他命多次。嗣為警於同年6 月13日下
    午6 時許，在花蓮市○○○路131 號「綠園旅社」第506 號
    房內搜索查獲，並扣得其所有供己施用之第二級毒品安非他
    命一包（含袋重1.8 公克）及吸食器一組，旋並於同日晚上
    8 時許經警採集其尿液送驗，檢出嗎啡暨安非他命均呈陽性
    反應，始查悉上情。
二、案經花蓮縣警察局花蓮分局報請臺灣花蓮地方法院檢察署檢
    察官偵查起訴。
    理  由
一、本院於準備程序中，被告甲○○就被訴事實為有罪之陳述，
    經告知被告簡式審判程序之旨，並聽取公訴人及被告之意見
    後，裁定進行簡式審判程序。
二、上揭事實，業據被告於警詢、偵查中及本院審理時均坦承不
    諱，並供認扣案之安非他命一包（含袋共重1.8 公克）係供
    己施用，且被告為警查獲後，經警採集其尿液檢體，送驗後
    檢出嗎啡暨安非他命均呈陽性反應，此有慈濟大學濫用藥物
    檢驗中心檢驗總表、毒品案件尿液檢體採集送驗紀錄表各乙
    份在卷可稽，此外，並有其所有預備用以施用毒品之工具即
    吸食器乙組扣案可參，足徵被告之自白與事實相符，應可採
    信。又被告於前述89年間因施用毒品案件，經本院裁定送觀
    察、勒戒後，認無繼續施用毒品之傾向，由臺灣花蓮地方法
    院檢察署檢察官以89年度毒偵字第503 號為不起訴處分確定
    。嗣於89年間又再犯施用第二級毒品安非他命案件，經送觀
    察、勒戒後，認有繼續施用毒品傾向，經裁定送強制戒治，
    之後於91年11月29日停止強制戒治交付保護管束，並於92年
    3 月9 日保護管束期滿等情，亦有台灣高等法院被告前案紀
    錄表乙份在卷足憑，其於戒治後五年內再犯施用毒品罪嫌，
    罪證明確，應予依法論科。
三、查海洛因及安非他命，分別係毒品危害防制條例所規定之第
    一級及第二級毒品，核被告施用海洛因及安非他命之行為，
    係犯該條例第10條第1項之施用第一級毒品罪及同條第2項之
    施用第二級毒品罪。至被告於施用前後持有第一級毒品海洛
    因、第二級毒品安非他命之低度行為，均各為其施用之高度
    行為所吸收，不另論罪；被告多次施用第一級、第二級毒品
    之犯行，時間緊接、犯罪構成要件相同，參以毒品具有成癮
    性，戒絕不易，顯均係基於概括之犯意反覆而為，應依連續
    犯之規定分別論以一罪，並均依法加重其刑。起訴書雖僅就
    被告於94年6 月12日晚上7 時許施用第一級毒品海洛因及第
    二級毒品安非他命之犯行部分提起公訴，惟檢察官就犯罪事
    實一部起訴者，效力及於全部，被告既已坦承其自94年5 月
    中旬某日起至94年6 月12日晚上7 時許止多次施用第一級毒
    品海洛因及第二級毒品安非他命（均不含94年6 月12日晚上
    7 時許該次犯行）等犯罪事實，與已起訴之部分各有連續犯
    裁判上一罪關係，本院自應就此部分併予審判，附此敘明。
    又被告所犯上開施用第一級毒品罪、施用第二級毒品罪間，
    犯意各別，犯罪構成要件事實互異，應予分論併罰。被告有
    事實欄所載之前科紀錄，此有臺灣高等法院被告前案紀錄表
    乙份在卷可查，其受有期徒刑執行完畢，5 年內再犯本件有
    期徒刑以上之二罪，均為累犯，各應依刑法第47條加重其刑
    ，並遞加重之。爰審酌被告前已有施用毒品之前科，猶不知
    克制，故態復萌，再次施用毒品，無視毒品對於自身健康之
    戕害，及國家對於杜絕毒品犯罪之禁令，惟因施用毒品者均
    具有相當程度之生理成癮性及心理依賴性，戒除不易，且犯
    罪心態與一般刑事犯罪之本質不同，非難性較低，以及被告
    坦承施用犯行之態度等一切情狀，各量處如主文所示之刑，
    並定其應執行刑，以資懲儆。至扣案毒品安非他命一包，含
    袋重1.8公克為第二級毒品，應依毒品危害防制條例第18 條
    第1 項前段諭知沒收銷燬。而扣案之吸食器乙組，係被告所
    有並預備施用第二級毒品安非他命之器具，業據被告於審理
    中供承在卷，自應依刑法第38條第1 項第2 款之規定，併予
    宣告沒收。
據上論斷，應依刑事訴訟法第299 條第1 項前段、第273 條之1
第1 項，毒品危害防制條例第10條第1 項、第2 項、第18條第1
項前段，刑法第11條前段、第56條、第47條、第51條第5 款，第
38條第1 項第2款，判決如主文。
本案經檢察官李子春到庭執行職務。
中　　華　　民　　國　　94　　年　　10　　月　　12　　日
                  臺灣花蓮地方法院刑事第一庭
                               審判長法   官  張健河
                                     法   官  陳雅敏
                                     法   官  吳韻馨
上列正本證明與原本無異。
如對本判決不服，應於送達後10日內，向本院提出上訴狀。（應
抄附繕本）
                                     書記官
中　　華　　民　　國　　94　　年　　10　　月　　12　　日
附錄論罪科刑法條：
毒品危害防制條例第10條：
施用第一級毒品者，處六月以上五年以下有期徒刑。
施用第二級毒品者，處三年以下有期徒刑。
毒品危害防制條例第18條第1項：
查獲之第一、二級毒品及專供製造或施用第一、二級毒品之器具
，不問屬於犯人與否，均沒收銷燬之；查獲之第三、四級毒品及
製造或施用毒品之器具，無正當理由而擅自持有者，均沒入銷燬
之。但合於醫藥、研究或訓練之用者，得不予銷燬。
